臺灣高等法院高雄分院刑事裁定　　　　　100年度抗字第281號
抗　告　人
即 受 刑人　徐俊雄
上列抗告人因聲請定其應執行刑案件，不服臺灣高雄地方法院中
華民國100 年11月4 日裁定（100 年度聲字第5034號），提起抗
告，本院裁定如下：
    主  文
抗告駁回。
    理  由
一、本件抗告意旨略以：刑法修正以來，各法院對於適用同一刑
    法，何以就販賣毒品與施用毒品、竊盜間之定執行刑常有鉅
    大落差，致使抗告人對刑法之「公平原則」深感疑惑；又長
    期累積犯下多次施用毒品，其現況判決刑度與販賣毒品行為
    亦不遑多讓，更而有甚之，違背「比例原則」之處，殊其明
    確；原裁定顯已違反比例原則所定之規範，所定之刑無從合
    乎一定之比例，請重新從輕裁量云云。
二、按數罪併罰，有二裁判以上者，依刑法第51條之規定，定其
    應執行之刑；數罪併罰，分別宣告其罪之刑，宣告多數有期
    徒刑者，於各刑中之最長期以上，各刑合併之刑期以下，定
    其刑期，但不得逾30年；刑法第53條、第51條第5 款分別定
    有明文。經查，本件抗告人因犯原裁定附表所示違反毒品危
    害防制條例、竊盜等12罪，業經法院分別判處如附表所示之
    刑，均已確定在案，原裁定因認檢察官之聲請為正當，依刑
    法第51條第5 款之規定，於抗告人所犯數罪宣告刑最長之有
    期徒刑9 月以上，各刑合併之刑期6 年7 月以下，定其應執
    行刑為有期徒刑5 年8 月（原裁定附表所示之罪，其中編號
    1 所犯3 罪曾經原審法院以99年度審訴緝字第71、72、73號
    判決定應執行有期徒刑1 年9 月；編號5 、6 所犯五罪曾經
    原審法院以99年度易字第269 號判決定應執行有期徒刑2 年
    ，其中編號6 所犯2 罪則未據上訴而告確定，其中編號5 所
    犯3 罪，經本院以100 年度上易字第70號判決上訴駁回確定
    ；原裁定此部分內容略有錯誤，惟不影響受刑人權益，本院
    逕以更正），並無違背法院應依據法律規定在其範圍選擇為
    適當裁判之「外部性界限」（6 年7 月），亦未踰越裁判時
    應考量法律之目的及法律秩序之理念所在之「內部性界限」
    （5 年11月），經核原審裁定定其應執行刑為有期徒刑5 年
    8 月，依照上開規定，核無不合，所定之應執行刑之刑度亦
    屬適當，並無違背所謂公平原則或比例原則問題。至抗告人
    所指販賣毒品罪、施用毒品罪、竊盜罪之定執行刑問題，僅
    係抗告人主觀之認知，核與本案無關。本件抗告，並無理由
    ，應予駁回。
三、據上論結，應依刑事訴訟法第412 條，裁定如主文。
中    華    民    國   100    年    11    月    30    日
                  刑事第四庭    審判長法  官  蕭權閔
                                      法  官  王憲義
                                      法  官  唐照明
以上正本證明與原本無異。
如不服本裁定應於送達後5 日內向本院提出抗告狀。
中    華    民    國   100    年    11    月    30    日
                                      書記官  陳靖華